臺灣桃園地方法院刑事判決　　　　　　　 94年度易字第337號
聲　請　人　臺灣桃園地方法院檢察署檢察官
被　　　告　乙○○　男　52歲.
　　　　　　丙○○　男　43歲.
共同選任辯
護人　　　　黃德財律師
上列被告等因傷害等案件，經檢察官聲請以簡易判決處刑（九十
三年度偵字第六二三三號、第一五三二四號），經本院認有刑事
訴訟法第四百五十一條之一第四項但書第一款之情形，改依通常
程序審理，茲判決如下：
    主  文
乙○○傷害人之身體，處拘役肆拾日，如易科罰金，以佰元折
算壹日。
丙○○以加害生命、身體之事，恐嚇他人致生危害於安全，處拘
役肆拾日，如易科罰金，以佰元折算壹日。
    事  實
一、乙○○、丙○○（皆無不法前科）均係桃園縣楊梅鎮富岡里
    里民，渠等因不滿和信電訊股份有限公司欲在桃園縣楊梅鎮
    ○○里○○○段四六九之三地號土地上架設行動電話通訊基
    地台，遂於民國九十二年十一月五日九時許，會同其他里民
    至前開土地進行抗爭，適承包該工程之達昇環保工程有限公
    司所僱用之甲○○在該土地上施工，乙○○、丙○○見狀即
    要求甲○○停止施工，甲○○置之不理，乙○○心生不滿，
    竟基於傷害之犯意，與甲○○拉扯電纜線後，持斷裂之電纜
    線揮擊甲○○之左小腿，致甲○○受有左小腿擦傷五ｘ三公
    分之傷害。丙○○另基於恐嚇之犯意，自地上撿拾一塊石頭
    後，將之高舉過頂作勢欲丟擲甲○○，並恫嚇稱：「要打死
    你」等語，以此加害生命、身體之言詞、舉動恐嚇甲○○，
    致甲○○心生畏懼，足生危害於其安全。
二、案經甲○○訴由桃園縣政府警察局楊梅分局報告臺灣桃園地
    方法院檢察署檢察官偵查後聲請以簡易判決處刑。
    理  由
一、訊據被告乙○○、丙○○均矢口否認前開犯行，被告乙○○
    辯稱：伊當天只有用手拉住電線，請甲○○不要施工，並沒
    有用電線毆打他云云，被告丙○○辯稱：因該處有一塊大石
    頭，伊怕有人會絆倒，所以就把石頭移到旁邊去，但並沒有
    拿石頭作勢要砸甲○○，也沒有恐嚇他說要打死他云云，惟
    查：
（一）被告乙○○因欲阻止告訴人施工，乃與告訴人拉扯電纜線
      ，因電纜線之前已遭不詳之人破壞，由告訴人將之連接，
      被告與告訴人拉扯而將原已斷裂而經告訴人連接之電纜線
      扯斷後，即持一截電纜線揮擊告訴人，致告訴人受有左小
      腿擦傷五ｘ三公分之傷害等情，此經告訴人指述綦詳，並
      經證人即案發時在場之黃朝煌於偵查中結證稱：事後警察
      到場協調時，伊有看見甲○○受傷流血等語，證人即到場
      處理之警員李玉文於偵查中結證稱：伊到達現場時，甲○○有翻他的腳給伊看，但伊不知道他的腳是怎麼受傷的等
      語，證人即案發時亦在場之丁○○於本院訊問時證稱：當
      天甲○○要安裝電纜線時，有一些外來人員就跟甲○○搶
      電纜線，在搶電纜線的過程中伊有看到電纜線有碰到甲○○的腳，甲○○因此受傷等語，復有診斷證明書一紙、被
      告乙○○與告訴人拉扯電纜線之蒐證照片一幀（見偵查卷
      第14頁下方照片）在卷可佐，該診斷證明書所載傷勢與告
      訴人指述遭毆打情節相符，足見告訴人此部分指述情節應
      堪予採信。證人即案發時在場之張春香雖證稱告訴人當日
      曾不慎滑倒，此亦為告訴人所不否認，然憑此尚不足認告
      訴人左小腿所受傷勢確係告訴人不慎跌倒所造成。
（二）被告丙○○因不滿告訴人經其要求停止施工後仍堅持繼續
      施工，即高舉一塊石頭作勢欲丟擲告訴人，並恫嚇稱：要
      打死你等語等情，此亦經告訴人指述歷歷，核與證人丁○○於本院訊問時證述稱：當時有一個人用雙手高舉石頭，
      作勢要砸甲○○的樣子，舉了約有四、五十秒，並非一拿
      起石頭就扔在旁邊等語，復有蒐證照片一幀在卷可參（見
      本院九十三年度壢簡字第一六一三號卷附照片編號十）。
      被告丙○○雖以前詞置辯，惟依證人丁○○前開證詞，被
      告丙○○高舉該石頭持續一段時間，並非一拿起石頭即丟
      在一旁，再觀諸上揭卷附照片，被告丙○○所舉石頭體積
      甚大，且高舉該石頭時係面對蹲在地上之告訴人，並有作
      勢丟下石頭之動作，被告丙○○若果僅欲將該石頭移置旁
      邊以避免他人遭絆倒，衡情實無高舉過頂且朝蹲在地上之
      告訴人作勢砸下之必要，而被告丙○○因不滿告訴人不顧
      其制止而堅持施工，竟高舉石頭作勢欲丟擲告訴人，證人
      李玉文亦證稱：當時里民火氣很大，伊有叫他們不要動手
      等語，顯見被告丙○○等人斯時情緒極為不佳，則告訴人
      指述稱被告丙○○曾恫嚇稱：要打死你等語，應屬信而有
      徵，堪予採信。
（三）至辯護人所聲請傳喚之證人徐秀泉、范國焱、周春友、張
      春香、謝羅嬌妹於本院訊問時雖均證稱並未看見被告乙○○以電纜線毆打告訴人，亦未目睹被告丙○○高舉石頭作
      勢欲丟擲告訴人及聽聞被告丙○○恫嚇告訴人稱：要打死
      你等語，惟證人周春友證稱：伊當天是站在泥土那邊，照
      片並未照到伊，伊並未看見乙○○有與甲○○拉扯電線，
      也未看見丙○○有高舉石頭的動作等語，證人謝羅嬌妹證
      稱：伊當天都是站在旁邊看，並沒有靠過去很近，伊沒有
      看見有人在拉扯電線等語，惟觀諸前述之卷附照片，可明
      顯看出被告乙○○、丙○○確有上開舉動，再佐以卷附現
      場照片（見本院九十三年度壢簡字第一六一三號卷附照片
      編號八、九、十、十一、十三）所示，案發時告訴人係身
      處基地台基座旁，該基座高度較告訴人等人為高，且寬度
      亦較常人為寬，被告乙○○、丙○○等人則站立在告訴人
      身旁，證人周春友、謝羅嬌妹既非身處告訴人附近，即有
      可能因遭被告乙○○、丙○○等人或基地台基座擋住視線
      ，致未能看見案發現場之全貌。且案發地點地勢空曠，聚
      集人數眾多，被告丙○○若非大聲叫喊，證人周春友、謝
      羅嬌妹因而未聽見被告丙○○對告訴人所說話語之內容，
      此本不違常情。另證人范國焱證稱：伊是比較晚到現場，
      伊到達時就跟伊的叔公講話，站的比較遠，所以並沒有看
      清楚現場的狀況等語，證人徐秀泉證稱：伊比較晚到現場
      ，伊到達時現場已經有很多人了等語，證人張春香證稱：
      伊當天是與范國焱一起到達現場，伊待了約五分鐘左右，
      因為伊還有其他事情，就和范國焱一起離開等語，顯見證
      人徐秀泉、范國焱、張春香並非全程待在案發現場，自不
      能因渠等未看見被告乙○○以電線毆打告訴人，亦未目睹
      被告丙○○高舉石頭作勢欲丟擲告訴人及聽聞被告丙○○
      恫嚇告訴人稱：要打死你等語，即認被告二人確無前開犯
      行，證人徐秀泉、范國焱、周春友、張春香、謝羅嬌妹前
      開證詞尚不足為被告二人有利之認定。
（四）綜上所述，被告二人上揭所辯洵不足採信。本件事證明確
      ，被告等傷害、恐嚇犯行堪以認定，應予依法論科。
二、核被告乙○○所為，係犯刑法第二百七十七條第一項傷害罪
    ，被告丙○○所為則係犯刑法第三百零五條恐嚇危害安全罪
    。茲審酌被告二人因不滿告訴人不顧渠等阻止而堅持施工，
    即持電纜線毆打及恐嚇告訴人，犯後猶矢口否認犯行，迄今
    未與告訴人達成民事上和解，足見並無悔意，惟姑念被告二
    人均無不法前科，有臺灣高等法院被告前案紀錄表在卷可佐
    ，素行良好，因一時失慮致觸法，告訴人所受傷害不重等一
    切情狀，各量處如主文所示之刑，併均諭知易科罰金之折算
    標準，以資懲儆。
據上論斷，應依刑事訴訟法第四百五十二條、第二百九十九條第
一項前段，刑法第二百七十七條第一項、第三百零五條、第四十
一條第一項前段，罰金罰鍰提高標準條例第一條前段、第二條，
判決如主文。
本案經檢察官古慧珍到庭執行職務。
中　　華　　民　　國　　94　　年　　6 　　月　　10　　日
                  刑事第十庭    審判長法　官   江德民
                  　                  法  官   柯姿佐
                                      法  官   蔡和憲
上正本證明與原本無異。
如不服本判決書，應於送達後10日內，向本院提出上訴狀。
                                      書記官    常毓生
中　　華　　民　　國　　94　　年　　6 　　月　　10　　日
中華民國刑法第277條第1項：
傷害人之身體或健康者，處三年以下有期徒刑、拘役或一千元以
下罰金。
中華民國刑法第305條：
以加害生命、身體、自由、名譽、財產之事，恐嚇他人致生危害
於安全者，處二年以下有期徒刑、拘役或三百元以下罰金。
